【裁判字號】    97,交上更(一),12
【裁判日期】    980121
【裁判案由】    公共危險等
【裁判全文】
臺灣高等法院刑事判決            97年度交上更(一)字第12號
上  訴  人    臺灣板橋地方法院檢察署檢察官
被      告    乙○○
                        9號
輔  佐  人    甲○○
上列上訴人因被告公共危險等案件，不服臺灣板橋地方法院九十
三年度交訴字第一０號，中華民國九十四年五月卅一日第一審判
決（起訴案號：臺灣板橋地方法院檢察署九十一年度偵字第一一
六七九號），提起上訴判決後，經最高法院撤銷發回更審，本院
判決如下：
    主  文
上訴駁回。
    理  由
一、公訴意旨略以：被告乙○○為七鎰實業有限公司之送貨員，
    為從事駕駛業務之人，緣丙○○於民國九十一年一月廿五日
    十八時廿五分許，駕駛9R-948號營業大貨車，由台北縣泰山
    鄉○○○○路往林口方向行駛，潘才駒騎乘機車BCH-809 號
    機車後載女友孫于涵，與乙○○駕駛之P9-8573號自用小貨
    車均尾隨於同案被告丙○○（所涉業務過失致死罪經判處無
    罪確定在案）之大貨車後方，於行經泰山鄉○○○路卅四之
    一號前，潘才駒欲加速超越上開大貨車，未料乙○○見狀亦
    思超車。乙○○明知該路段已劃設分向限制線（即雙黃線）
    ，而汽車在劃有分向限制線之路段，不得駛入來車之車道內
    ；又汽車超車時，於前行車減速靠邊或以手勢或亮右方向燈
    表示允讓後，後行車始得超越；超越時應顯示左方向燈並於
    前車左側保持半公尺以上之間隔超過，行至安全距離後，再
    顯示右方向燈駛入原行路線；而依當時狀況並無不能注意之
    情形，竟疏未注意及此，超越道路雙黃線加速超越潘才駒所
    騎之機車及丙○○所駕之砂石車，旋因見對向來車欲加以閃
    避，復疏未注意其所駕駛之小貨車右方有潘才駒所騎乘之機
    車併行，竟逕自朝右側車道切入，致右側車身不慎擦撞潘才
    駒所騎乘之機車，機車失控後，潘才駒與後座之孫于涵雙雙
    人車倒地，潘才駒因連人帶車向右側滑倒，機車向右前方滑
    行，人則不慎滑入丙○○駕駛之大貨車車下，丙○○亦因煞
    車不及而撞擊潘才駒，大貨車左後輪輾壓潘才駒腹部及下肢
    ，致受有開放性髖關節骨折、膀胱破裂、直腸破裂、脾臟破
    裂等傷害。乙○○見機車倒地後，竟不思停車救援，反而加
    速往林口方向逃逸。潘才駒雖經送醫急救，仍因傷勢過重延
    至同年月廿七日不治死亡。嗣警方依車禍現場附近監視器所
    取得之畫面及證人孫于涵提供之線索，而循線查獲乙○○。
    因認被告乙○○涉有刑法第一百八十五條之四之肇事逃逸罪
    嫌及同法第二百七十六條第二項之業務過失致死罪嫌云云。
二、按犯罪事實應依證據認定之，無證據不得認定犯罪事實；不
    能證明被告犯罪者，應諭知無罪之判決，刑事訴訟法第一百
    五十四條第二項及第三百零一條第一項，分別定有明文。次
    按認定不利於被告之事實，須依積極證據，苟積極證據不足
    為不利於被告事實之認定時，即應為有利於被告之認定，更
    不必有何有利之證據；又事實之認定，應憑證據，如未能發
    現相當證據，或證據不足以證明，自不能以推測或擬制之方
    法，以為裁判基礎；被告否認犯罪事實所持之辯解，縱屬不
    能成立，仍非有積極證據足以證明其犯罪行為，不能遽為有
    罪之認定。而刑事訴訟法上所謂認定犯罪事實之積極證據，
    係指適合於被告犯罪事實之認定之積極證據而言，雖不以直
    接證據為限，間接證據亦包括在內；然而無論直接或間接證
    據，其為訴訟上之證明，須於通常一般之人均不致有所懷疑
    ，而得確信其為真實之程度者，始得據為有罪之認定，倘其
    證明尚未達到此一程度，而有合理之懷疑存在時，致使無從
    形成有罪之確信，根據「罪證有疑，利於被告」之證據法則
    ，即不得遽為不利被告之認定（最高法院三十年上字第八一
    六號、廿九年上字第三一０五號、卅年上字第一八三一號、
    四十年台上字第八六號及七十六年台上字第四九八六號判例
    意旨參照）。至告訴人之指訴，係以使被告受刑事訴追為目
    的，是以告訴人之指訴為證據方法，除其指訴須無瑕疵，且
    應有查與事實相符之佐證，始得資為判決之基礎，亦經最高
    法院著有五十二年台上字第一三００號及六十一年台上字第
    三０九九號判例可資參照。而所謂無瑕疵，係指被害人所為
    不利被告之陳述，與社會上一般生活經驗或卷存其他客觀事
    實並無矛盾而言；另所謂就其他方面調查認與事實相符，非
    僅以所援用之旁證足以證明被害結果為已足，尤須綜合一切
    積極佐證，除認定被告確為加害人之可能外，在推理上無從
    另為其他合理原因之假設，有一不合於此，即不能以被害人
    之陳述作為論斷之證據。
三、本案經訊被告乙○○皆堅詞否認有何業務過失致死及肇事逃
    逸之犯行，並辯稱：其雖於九十一年一月廿五日下午五時五
    十四分，有駕駛P9-8573號小貨車行經泰林路、黎明路口，
    要返回其位於臺北縣泰山鄉○○路黎頭窠七號Ｂ棟家中，然
    於本件車禍事故發生之當時（即同日十八時廿五分許），其
    並未駕車行經肇事地點（即台北縣泰山鄉○○○路卅四之一
    號前），且其當日並未與被害人潘才駒所騎機車發生擦撞，
    當無業務過失致死及肇事逃逸之犯行；孰料警方明知其並無
    犯案，竟仍依據不同時間，在不同路段之監視器所拍攝之其
    車輛行經路過之其車輛照片，誣指其於上開時間有駕車行經
    肇事路段與被害人潘才駒所騎機車發生擦撞，執意將其移送
    檢方偵辦，致其含冤迄今數年猶無法洗刷清白等語。
四、公訴人認被告乙○○涉有業務過失致死罪嫌及肇事逃逸罪嫌
    云云，無非係證人即被害人機車後載乘客孫于涵指証：被告
    P9-8573號藍色自用小貨車，即係擦撞被害人機車之小貨車
    ；証人即同案大貨車司機丙○○亦証稱：被害人係遭同向另
    一藍色自用小貨車擦撞倒地；台灣省車輛行車事故覆議委員
    會鑑定本案係小貨車未保持安全間隔擦撞機車衍生連環肇事
    ；及事故現場監視器翻拍肇事車輛照片及附近路口攝得疑似
    肇事車輛照片為主要論據。然查：
    (一)本案於被害人死亡後，因案件改列刑案，承辦員警丁○○
      即調取車禍現場（台北縣泰山鄉○○○路卅四之一號前）
      附近監視錄影系統查証，旋自車禍發生（即九十一年一月
      廿五日下午六時廿五分許）前，有效運作之監視錄影設備
      調得如其製作勘察報告所附於黎明路、自強及泰林路口（
      一、二、三、七號鏡頭）；泰林口二段（五號鏡頭）及橫
      窠雅路（十號鏡頭）之相關車輛錄影資料，並繪製附圖附
      卷（偵卷(一)第廿九頁），惟嗣除翻拍如附於偵查卷(一)第五
      六、五七頁及原審卷第一五五、一五六頁等照片外，為辨
      識錄影帶中車輛車號，該取得錄影帶已因於多位承辦員警
      及鑑識單位輾轉中遺失，此有台北縣政府警察局新莊分局
      復函一件（原審卷第一四七頁），亦經証人即台北縣刑警
      大隊警員林榮志証述：渠等曾將該捲錄影帶分別送請中央
      警察大學、法務部調查局，均無法鑑驗解析，看出錄影帶
      所顯示可疑肇事車輛之車號，嗣分駐所警員欲取回予義警
      解析，將錄影帶取走後即遺失等情（上訴卷第一四０頁筆
      錄）相符。而本案卷附相關錄影翻拍照片：丙○○駕駛大
      貨車延泰林路二段右轉往林口方向，分別經三號鏡頭於18
      :21:04、七號鏡頭於18:24:32、18:24:33、五號鏡頭於18
      :24:43、十號鏡頭於18:21:44（錄影顯示有時間差）拍得
      其駛至肇事現場之時點及行經路線（原審卷第一五五、一
      五六頁照片五幀），然均未拍得另一藍色自小貨車蹤跡。
      另偵查卷第五七頁照片四幀，影像模糊，至多僅其中二幀
      得見丙○○大貨車；而同卷五六頁正面七號鏡頭及二號鏡
      頭分別拍得17:54:15及17:54:33被告P9-8573號小貨車行
      經泰林路、黎明路口，往黎明路方向駛去；反面七號鏡頭
      拍得18:24: 53一無法辨識車旁字體及無法得見車號之藍
      色營業小貨車行經同上路口往橫窠雅路方向駛去。是本案
      卷附監視錄影設備拍得與被告P9-8573號七鎰實業小貨車
      有關之影像，僅前開七號鏡頭及二號鏡頭分別拍得二幀照
      片顯示被告有駕駛P9-8573號小貨車，於九十一年一月廿
      五日下午十七時五十四分行經泰林路駛往黎明路。而証人
      即承辦員警丁○○並証陳：錄影帶照片中五時五十四分被
      告小貨車是要從泰林路轉往黎明路方向，並不是往肇事之
      橫窠雅路；黎明路不能往橫窠雅路，需再折返。泰林路與
      黎明路路口與泰林路、橫窠雅路口約五十公尺，另距肇事
      地點約一、二公里。其檢視錄影帶至十八時五十分左右，
      均未見其他同型車輛經過（原審卷第一三０～一三四頁審
      判筆錄）等情，雖足以証明被告於本案車禍發生是日下午
      十七時五十四分許，有駕駛P9-8573號小貨車行經泰林路
      與黎明路交叉路口，然並不足以引伸認定被告於車禍發生
      時（即同日十八時廿五分許），有駕車行經肇事路段，是
      被告辯稱其於同日下午五時五十四分，有駕車行經泰林路
      、黎明路口，返回其位於臺北縣泰山鄉○○路黎頭窠七號
      Ｂ棟家中等語，嗣未再行經肇事路段等語，即與錄影行向
      相符，堪予採信。
    (二)又如前所述，証人丁○○於原審証稱：所調取被告於五時
      五十四分之錄影翻拍照片顯示其係駛往黎明路，非往橫窠
      雅路，且黎明路不能往橫窠雅路，需再折返。其提供該照
      片係供証人孫于涵確認車型、車身；因其於六時廿五分有
      見同型、同色、同款車輛由黎明路左轉橫窠雅路，緊接在
      一砂石車後，但該影像未翻拍成照片，且未見到車號等語
      （原審卷第一三０、一三一頁審判筆錄、偵卷(一)第廿八頁
      報告記載五號鏡頭於砂石車後約廿二秒出現藍色小貨車疑
      為肇事車輛）。是警員丁○○初始即知拍得行經黎明路、
      泰林路口之被告車輛非往肇事現場方向，然因監視錄影見
      有同色型車款嗣緊跟砂石車後，而提供予証人孫于涵辨識
      車型、車身，且証人孫于涵仍無法確認該小貨車特徵與肇
      事車輛相似，此有警員丁○○勘察報告一件在卷可按（偵
      卷(一)第廿八頁）。惟依該勘察報告隨後記載：「乃對該車
      進行追查，並回朔查証確定該車號為P9-8573，並循線在
      泰山鄉○○路黎頭窠七號找到疑是肇逃自小貨車，同時請
      証人孫于涵到場指認，証人指証特徵符合……」，員警似
      已將監視錄影於十七時五十四分許（偵卷第廿九頁附圖所
      示七號鏡頭）拍得被告駛往黎明路之影像與其所稱於六時
      廿五分見同型、同色、同款車輛，由黎明路左轉橫窠雅路
      ，緊接在砂石車後之車輛，認係同一車輛而為追查，則員
      警以此於二不同時、地，且一無法辨識車旁字體、車號之
      二影像，遽以同視為同一基証所為調查，顯有違誤。
    (三)證人即被害人機車後載乘客孫于涵初始於警詢雖指稱：係
      被害人機車快要超越砂石車時，突有一亦超車之自小貨自
      渠機車前切入，車尾擦撞機車車頭，我車即轉倒，我本身
      向左側摔倒，我男友潘才駒則隨機車向右前方滑行，待我
      起身觀看，即發現我男友被該砂石車左前車輪壓過，並拖
      行大約十公尺。我記得該部小貨車是藍色車身，其餘特徵
      、車牌等均未看到（偵卷(一)第十二頁反面調查筆錄）等語
      。惟嗣經警陪同至泰山鄉○○路黎頭窠七號被告住處會同
      查看警方尋獲之被告車輛後即指認：今日警方請其至現場
      看車時，其回想當時有看到七什麼實業字體，第中第二個
      字無法確認，因其還記得肇事小貨車車尾有一條白鐵色護
      條，該護條與今日所見一樣（同上卷第十六頁反面調查筆
      錄）等語。然於偵查中又稱：未注意車禍時該小貨車有何
      特別之處，不清楚小貨車旁有噴漆，於警局指認的車與撞
      擊的車很近似，右前方保險桿部分有點和平常車不同，沒
      辦法明確指出（同上卷第一一二頁反面訊問筆錄）。至原
      審法院則結証稱：在警詢時，是因為警方帶其去被告家指
      認，因為有白色護條及『七』什麼『實業』的字，所以才
      認為是肇事車輛（原審卷第七三頁審判筆錄第七～九行）
      一節，核與証人丁○○結証：証人孫于涵初始僅稱肇事為
      藍色小貨車，未描述該小貨車之特徵，嗣因被害人死亡，
      改列刑案後，其調閱監視錄影帶，過濾上山藍色的自小貨
      車，証人係於見該車車身有「七Ｘ實業」後，經回想，才
      想到有「七Ｘ實業」。証人是在二月四日找到被告車輛後
      ，再製作二月四日、五日二次筆錄（原審卷第一三四頁審
      判筆錄）等情相符。故就肇事自小貨車之特徵，證人孫于
      涵因於瞬間遭自小貨車從後擦撞倒地，除知係藍色自用小
      貨車外，餘有關車號、車輛特徵均未及注意，且未受外在
      因素影響，故於案發之初之證述，應與事實較為貼近。至
      嗣因警員丁○○依據不同時段、地點之監視錄影帶顯示之
      被告車輛，如前所述，採証已有未洽，則猶偕同証人孫于
      涵前往指認『疑似肇事車輛』，則証人既先入為主認警方
      已尋獲肇逃車輛，復又親見於該車輛側身有「七鎰實業」
      之噴漆，嗣為指証肇事車輛有「七Ｘ實業」之特徵，顯係
      其印象、認知均已受植入污染，則所為指証被告車輛為肇
      逃車輛云云，即顯具瑕疵，無從遽信。
    (四)另現場目睹車禍過程之証人即駕駛大貨車之司機丙○○先
      後証稱：肇事車輛為藍色發財車，車廂有白鐵做護鐵，車
      上載有類似工地用具，及一些工地固定鋼筋之四角鋼筋圈
      ，至車牌、車型均未注意等情（同上偵卷第八頁反面調查
      筆錄、八五頁訊問筆錄）；車身應該是三點五公噸的藍色
      小貨車，因後面車子燈光照到肇事車輛後車斗內東西會反
      光，所以認為是四角鋼筋圈，從車輛烤漆反光情形應該是
      有八分新的車，未看清楚車身側面或後面有無字、廠牌或
      車號，只看到車型及顏色，警員曾叫其去指認一部一千CC
      到一千二百CC的小發財車，但其看到的是三．五噸的車，
      未曾指認偵卷第四三～四九之被告車輛，被告車與肇事車
      同型但無法確認其為肇事車輛（原審卷第二一四、二一六
      、二一七頁審判筆錄）等語，核與証人即其大貨車旁座乘
      客劉金妹証稱：見一藍色發財車，車身有加裝車斗，車上
      載有一些鐵具類似工地之用具物品，急速往林口方向駛去
      ，未看清楚車號一節（同上偵卷第二０、二一頁調查筆錄
      ）大致相符。是二証人證述肇事車輛上所載物品為建築工
      地之器具、車輛為三．五噸貨車、有八成新、及車廂有白
      鐵護欄等特徵，與被告駕駛上開自小貨車從事載送塑膠製
      品之內容並不相同，且觀之卷附照片可見被告所駕駛上開
      自小貨車已十分老舊，車身處處可見鏽蝕痕跡（同上偵卷
      第卅三～四五頁），車輛為二．六噸，且車廂無白鐵護欄
      等，均與證人丙○○、劉金妹所証肇事車輛不相符合。
    (五)至被告所駕駛之前開P9-8573號自用小貨車之左前車頭、
      方向燈破損及保險桿掉漆等情，並有卷附照片可憑（同上
      偵卷第四四頁），然如現場証人証述本案三方車行方向、
      位置及車禍發生情形，係肇事藍色貨車與機車同自大貨車
      左方超車，於見對向來車欲切入右車道時，肇事藍色貨車
      右側車頭或車身部位與被害人機車發生擦撞，則被告車輛
      前揭左前車頭、方向燈與保險桿之毀損，應與本案肇事無
      關。且証人林懋昌亦到庭結証於九十一年一月廿三日有與
      被告車輛在五股工業區內發生擦撞，並與被告約於同年月
      廿五下午五時卅分至六時間之下班時間，至五股五工六路
      台鳳工廠洽商修車事宜，當日被告與另一人遲到半小時至
      一小時左右，嗣因台鳳工資較貴，未予台鳳修理，並提出
      和解書一紙為証（同上偵卷第一二二頁、原審卷第七七～
      八一頁審判筆錄）。乃証人林懋昌就九十一年一月廿五日
      晚上有與被告在五股五工六路洽談和解事宜，被告是否亦
      駕駛上開自小貨車前往？或確定於下午六時廿五分許，被
      告已到場而得為其不在場証明？雖因相隔多日，記憶模糊
      及因無關賠償，而未特加注意，然被告車輛既於同日下午
      五時五十四分許，途經黎明路、泰林路口返回其位於臺北
      縣泰山鄉○○路黎頭窠七號Ｂ棟住處，若於當日下午六時
      許，自其前開住處出發證人林懋昌任職之五股五工二路工
      廠，或五股五工六路之台鳳工廠，其行車動線均應於黎明
      路與泰林路二段交岔路口改往五股方向行駛，方屬正辦，
      亦不致有於黎明路與泰林路二段改往林口之相反方向行駛
      ，而會行經橫窠雅路之肇事地點。況如前所述，証人丁○○業已結証，黎明路與泰林路二段交岔路口當日僅於下午
      五時五十四分拍攝被告從泰林路左轉黎明路，往其住處方
      向行駛，其後即未再有被告從住處駕駛上開自小貨車外出
      ，行經該黎明路與泰林路二段交岔路口之監視器翻拍照片
      ，是亦無從以證人林懋昌證稱是日晚間有與被告在外洽商
      ，即認被告有再駕駛前開車輛行經肇事地點，並於肇事後
      逃逸之犯行。
    (六)至就警方於死者機車左邊把手位置、左側後視鏡上採集之
      藍色油漆與被告自小貨車上所採集之藍色油漆送鑑定結果
      ：因市售車輛之油漆係大量生產商品，同廠牌、同批次之
      同顏色車輛即可能多達上百輛，致油漆類證物係屬類化性
      證物，無法有效個化比鑑。而本件採自死者機車上之可疑
      外來藍色油漆均極微量，無法以熱裂解氣相層析／質譜分
      析法分析該種類樹脂之單體成分、其他相關組成成分及確
      切相對含量，故無法確認該二部車輛之各成分組成及相對
      含量是否相似。至以掃瞄式電子顯微鏡/X射線能譜分析法
      及紅外線光譜分析法分析，死者機車之藍色油漆所含成分
      並非均勻分布，編號一、三所呈現三種圖譜型態，僅其中
      一種與涉案自小貨車本身車體藍色油漆之圖譜型態相似；
      編號二僅呈現一種圖譜型態，並與涉案自小貨車之藍色油
      漆均不相似，故無法研判二車藍色油漆之關聯性。此有內
      政部警政署刑事警察局鑑驗通知書及該局九十三年八月卅
      日復函各一件在卷可按（同上偵卷第七０～七五頁、原審
      卷第九九頁）。是亦無法以自死者機車採集得與被告貨車
      相似之藍色油漆，即認被告上開貨車即為肇逃車輛。
    (七)本件被告小貨車經警查獲採證時，依現場勘察報告記載：
      「兩側車頭、保險桿及車後防撞桿等多處撞擊痕跡，右側
      車身留有多處表門與保險桿留有多處表漆刮擦痕，由機車
      上所留跡証並檢視小貨車車身右側可能接觸機車之合理相
      關位置，並未直接發現明確撞擊點（位置）及跡証，而在
      該車右側車頭部分右前方向燈罩周圍圍，離地約八十至九
      十三公分高處，留有可疑藍色漆痕（事故機車車身亦為藍
      色）。」是警方於現場比對死者機車與被告貨車採証時，
      即已無法確認被告貨車右側之所有刮擦痕與死者機車有關
      ，則中央警察大學鑑定所採認（鑑定報告第七、八頁）與
      本案有關被告貨車車損（貨車左則及後側均與本案擦撞無
      關，除如前述外，餘不贅論）之被告貨車右側車門與保險
      桿之刮擦痕跡（同上偵卷第卅五頁下方照片卅）、右側車
      車棚架第三插管下方之木板固定鐵條掀起、螺絲脫落（同
      上偵卷第卅四頁下方照片卅二）二部分，前者如照片顯示
      ，被告貨車老舊，全車多處刮擦痕，該刮擦痕究係何時為
      之，已無從考，且經警方依其專業採証，於現場比對二車
      相對高度及可能接觸位置後，均無從確認採用，故僅採取
      藍色油漆送驗，中央警察大學單以卷証照片顯示即為採用
      ，容有未洽；另後者亦如照片顯示，該掀起脫落部分，業
      已鏽蝕不堪，顯非新刮擦痕，均無法列為採証基礎，然鑑
      定單位猶以加上騎士及乘客重量比對採証，亦有未合。另
      對警方自現場附監視錄影帶，如前理由四(一)、(二)所述，除
      七號鏡頭及二號鏡頭分別拍得二幀照片顯示被告有駕駛P9
      -8573號小貨車，於九十一年一月廿五日下午十七時五十
      四分行經泰林路駛往黎明路外，餘均無從認係被告車輛，
      鑑定人戊○○亦於未院結鑑依監視器資料確無法確定被告
      車輛有經肇事地點，然鑑定報告猶以被告車輛經過肇事地
      點為前題，而為本案鑑定（本院九十七年十一月十二日審
      判筆錄第三、四頁），則中央警察大學未注意及前揭事証
      ，復遽認監視錄影帶所示泰林路二段、自強路、黎明路三
      叉路口（一號、七號鏡頭）與泰林路二段（五號鏡頭）及
      高公司、橫窠雅路口（十號鏡頭）之影像資料所顯示均逕
      認係被告貨車，致依前開鏡頭拍得時差、與距離，依車速
      演算認定被告貨車即為肇事車輛（鑑定報告第十二～十五
      頁），採証亦有違誤。是本案卷附中央警察大學之鑑定書
      ，其採証基礎既已有違誤，鑑定結果自無足採。
    (八)參以，被告乙○○經送法務部調查局測謊結果：對沒有駕
      車經過事故現場及沒有駕車與被害人騎乘之機車發生擦撞
      等問題，均無情緒波動反應，研判並未說謊，亦有法務部
      調查局號測謊報告書一紙在卷可稽（原審卷第四０頁），
      亦可佐證被告所為前揭辯稱，並非子虛烏有之詞。
五、綜上所述，被告上開所辯，顯非虛妄不可採。揆諸前揭說明
    ，本院自難憑公訴人所舉前揭事証，即認被告有告訴人所指
    之業務過失致死及肇事逃逸犯行。此外，公訴人迄無法舉證
    使法院得確證被告乙○○確有上開業務過失致死及肇事逃逸
    犯行之心証，依「罪證有疑，利於被告」之證據法則，因不
    能證明被告犯罪，原審據為被告無罪之諭知，於法即無違誤
    ，公訴人循告訴人之請求，猶執陳詞提起上訴，指摘原審判
    決不當，為無理由，應予駁回。
六、據上論斷，應依刑事訴訟法第三百六十八條，判決如主文。
本案經檢察官林炳雄到庭執行職務。
中    華    民    國   九十八   年   一   月   廿一   日
                    刑事第四庭審判長法  官  陳筱珮
                                    法  官  周煙平
                                    法  官  陳玉雲
以上正本證明與原本無異。
檢察官如不服本判決應於收受送達後十日內向本院提出上訴書狀
，其未敘述上訴之理由者並得於提起上訴後十日內向本院補提理
由書（均須按他造當事人之人數附繕本）。
被告不得上訴。
                                     書記官  陳思云
中    華    民    國    98    年    1     月    22    日


司法院資訊處製作；財團法人民間司法改革基金會備份。
